【裁判字號】    97,上更(一),275
【裁判日期】    970904
【裁判案由】    違反槍砲彈藥刀械管制條例等
【裁判全文】
臺灣高等法院刑事判決             97年度上更(一)字第275號
上  訴  人  臺灣板橋地方法院檢察署檢察官
被      告  丁○○
指定辯護人  本院公設辯護人乙○○
上列上訴人因被告違反槍砲彈藥刀械管制條例等案件，不服臺灣
板橋地方法院95年度訴字第3569號，中華民國96年6月20日第一
審判決（起訴案號：臺灣板橋地方法院檢察署95年度偵字第2164
2號、第21643號），提起上訴，經判決後，由最高法院發回更審
，本院判決如下：
    主  文
原判決撤銷。
丁○○未經許可持有手槍，處有期徒刑伍年貳月，併科罰金新臺
幣拾萬元，罰金如易服勞役，以新臺幣壹仟元折算壹日。
    事  實
一、丁○○明知德國HK廠製造USP型口徑9mm制式半自動手槍（槍
    枝管制編號：0000000000號）及口徑9mm之制式子彈，均屬
    違禁物，未經許可，不得持有，竟於民國（下同）90年間某
    日，以新台幣（下同）20萬元之代價，向居住於台北縣土城
    市之真實姓名年籍不詳綽號為「小林」之友人購買德國HK廠
    製造USP型口徑9mm具有殺傷力之制式半自動手槍（槍枝管制
    編號第0000000000號）1支及同口徑具有殺傷力之制式子彈7
    顆（以下簡稱本件槍彈），旋未經許可而持有之，嗣並藏放
    於彰化縣芳苑鄉○○村○○路41巷19號住處。嗣95年3月10
    日，丁○○因另案犯毒品危害防制條例案件，判處有期徒刑
    10年確定，於95年3月10日入台北監獄服刑，其胞弟丙○○
    乃於95年5月間某日逕將丁○○原藏放於上開處所之上開本
    件槍彈取去，並隨身攜帶。95年6月1日上午4時許，丙○○
    因友人陳恩得與洪華崇有債務糾紛，乃攜帶上開手槍及子彈
    7顆隨陳恩得、真實姓名年籍不詳綽號為「阿寶」及另名身
    份不詳之男子一同前往台北縣中和市○○路加油站與洪華崇
    談判；洪華崇亦邀集李永池、吳境泓、蔡文龍及真實姓名年
    籍不詳綽號為「忠義」之男子到場助勢。雙方到場後，陳恩
    得與洪華崇一言不和，旋與「阿寶」持木棍及球棒毆打洪華
    崇，丙○○為嚇阻李永池等人上前為洪華崇解圍，基於恐嚇
    危害安全之犯意，乃持手槍朝地面擊發一槍恐嚇李永池等人
    （上開流彈嗣因反彈而擊中洪華崇腿部）。蔡文龍及「忠義
    」2人聽聞槍聲，旋即逃離現場，吳境泓則轉身返回李永池
    住處拿取西瓜刀，李永池則自現場撿拾鐮刀1把，雖預見執
    持刀械朝他人猛砍，將可能使他人身體受有重傷害，詎仍不
    違反其本意，而執持上開鐮刀追砍丙○○。而丙○○亦另基
    於傷害之故意朝李永池開槍6發，致李永池右手肘關節、右
    大腿及臀部均受有槍傷。嗣吳境泓並執持西瓜刀趕回現場，
    並與李永池基於使人受重傷之犯意聯絡，共同追砍丙○○，
    李永池始倖免於難。李永池及吳境泓經一陣追砍後，見丙○
    ○子彈已經用罄，乃因而罷手，而在旁之洪華崇見狀乃上前
    取走李永池原所執持之鐮刀，另與李永池及吳境泓基於使人
    受重傷之犯意聯絡，砍殺丙○○數刀，致丙○○受有右肘撕
    離性肌皮瓣、橈側伸腕長短肌斷裂、右外側前臂表皮神經斷
    裂、伸指肌受傷及左肩膀撕裂傷之傷害，幸經及時轉送台大
    醫院急救始倖免於難。李永池見丙○○受傷倒地後，復意圖
    為自己不法之所有，趁丙○○受傷倒地未能顧及上開手槍之
    際，逕將上開原為丙○○所執持之上開手槍取走，並藏放於
    李永池位於台北縣中和市○○路162巷6之3號住處外榕樹下
    ，而未經許可持有之。嗣並於95年6月間某日，將之轉交與
    不知情之許文龍，而藏放於許文龍位於台北市○○○路○段
    113之1號5樓住處（以上丙○○持本件槍彈擊傷他人案件，
    以下簡稱丙○○槍擊案件）。丙○○槍擊案件發生後，附近
    民眾即報警處理，經管區台北縣政府警察局中和分局員警趕
    至槍擊案現場鑑識，在現場查扣得空彈殼7顆、彈頭1顆、彈
    頭碎片3片，並即前往台大醫院查獲住院治療中之丙○○、
    李永池二人，再經李永池交出上開手槍1支扣案而查獲（本
    件扣案之上開手槍、空彈殼、彈頭、彈頭碎片，檢察官在執
    行丙○○槍擊案件有關之確定判決時，均已執行沒收銷燬而
    不存在，詳如後述）。
二、案經臺灣板橋地方法院檢察署檢察官指揮台北縣政府警察局
    中和分局偵辦起訴。
    理  由
壹、證據能力方面
一、證人丙○○在警詢之證言有證據能力
    證人丙○○於丙○○槍擊案發生當日即95年6月1日之20時20
    分至同日21時止，經員警趕至其住院治療之台大醫院9樓病
    房詢問時證稱：皮包所攜帶之槍枝是丁○○所有，丁○○因
    案在監獄執行，伊把槍拿出來保管，伊前幾天才至彰化家中
    廚房碗盤櫃拿到台北，內有8發子彈，90子彈等語（見95 年
    偵字第21642號偵查卷，下簡稱偵一卷，第57、55頁），在
    原審96年5月24日交互詰問作證時則證稱：「本件手槍是我
    自己買來的」（見原審卷第182頁），依刑事訴訟法第159條
    之2規定：「被告以外之人於檢察事務官、司法警察官或司
    法警察調查中所為之陳述，與審判中不符時，其先前之陳述
    具有較可信之特別情況，且為證明犯罪事實存否所必要者，
    得為證據」，則證人丙○○於司法警察調查中所為之陳述與
    審判中不符，而其在上開警詢之證言，乃於丙○○槍擊案案
    發當日丙○○受有上開相當大之刀傷至台大醫院急診，員警
    趕至台大醫院9樓病房查獲丙○○所制作，距槍擊案件發生
    不到1日，丙○○尚未有坦護被告即其兄之週密思慮，且在
    醫院病房內詢問，員警於詢問時無施用強暴脅迫等不正方法
    詢問取供之可能，其證言之信用性具有獲得保障之特別情況
    而具有可信之特別情況，矧該證人於審判中到院已翻異警詢
    中之證言，本院無其他管道可取得丙○○與上開警詢時證述
    相同之證言，該丙○○警詢之證言，為證明本案被告犯罪事
    實所必要，依上開法條規定，其警詢中之證言，有證據能力
    。
二、被告及指定辯護人均主張：「丙○○警詢筆錄為審判外之陳
    述，無證據能力，其他證據之證據能力無意見」。檢察官則
    陳述稱「對本案卷內全部證據之證據能力無意見」。查證人
    丙○○在警詢之證言有證據能力，已詳前述外，依刑事訴訟
    法第159條之5規定：被告以外之人於審判外之陳述，雖不符
    前4條之規定，而經當事人於審判程序同意作為證據，法院
    審酌該言詞陳述或書面陳述作成時之情況，認為適當者，亦
    得為證據。當事人、代理人或辯護人於法院調查證據時，知
    有第159條第1項不得為證據之情形，而未於言詞辯論終結前
    聲明異議者，視為有前項之同意。查本案審判程序時，檢察
    官、指定辯護人及被告對本案全部卷證資料，均知其中部分
    證據有上述第159條第1項規定之不得為證據之情形，而對此
    類證據之證據能力，均表示「沒有意見」（見上更(一)卷第77
    頁背面），依刑事訴訟法第159條之5之規定，應視為被告等
    已同意前揭各該證據可作為證據。本院斟酌前揭各該證據並
    非非法取得，亦無證明力明顯過低之情形，且經本院於審判
    期日依法進行證據調查、辯論，被告於訴訟上之程序權，已
    受保障，故本判決所引用各證據，性質上為傳聞證據者，自
    得採為認定本案之犯罪事實之證據。
貳、被告丁○○持有本件槍彈之上開犯罪事實，有下列證據可資
    證明：
一、被告於95年6月2日在台北監獄受警詢供稱：「（問：你胞弟
    丙○○於95年6月1日凌晨在台北縣中和市○○路涉嫌一起槍
    擊案件，他向警方供稱手槍來源是於日前回彰化老家廚房廚
    具櫃子中取出，且手槍係你之前所藏放的，是否實在？）實
    在，（問：當時你藏放時遺留幾顆子彈？是否還有其他槍彈
    仍藏於某處未被警方取獲？）約7、8顆子彈，正確數目我不
    記得了，沒有；（問：你所藏放之槍彈即丙○○涉案之槍枝
    來源為何？）於4、5年前向土城1名綽號小林之男子，以新
    台幣20萬元所購得，小林的真實姓名及年籍、連絡方式我不
    記得了」等語（見偵一卷第6頁），在偵查中供稱：「（問
    ：警方借訊時，有無對你強暴脅迫、威脅恐嚇、或用其它不
    法方法取供？）沒有，都是我在自由意識下所作的自由陳述
    ，沒有任何人要求我怎麼說」等語（見偵一卷第85頁），核
    與證人即被告之胞弟丙○○在警詢之證述：「（問：你皮包
    所攜帶之槍枝（於現場所射擊之手槍）是何人所有？）是我
    親大哥丁○○所有，丁○○因案於台北監獄服行，所以我於
    他在關時把槍拿出來自己保管。（問：你所射擊之手槍是何
    種廠牌？）克拉克制式黑色手槍。（問：你擁有保管該克拉
    克手槍多久了？）前幾天才至彰化家中廚房碗盤櫃拿到台北
    ，內有8發子彈，90子彈」等語（見偵一卷第57頁），2人之
    上開供述情節相符。
二、丙○○槍擊案件發生後，本件手槍及子彈7顆之空彈殼，經
    管區中和警察分局扣案，並移送臺灣板橋地方法院檢察署扣
    押在該丙○○槍擊案件卷內，業經本院調取該案全卷查明屬
    實。〔丙○○槍擊案件發生後，臺灣板橋地方法院檢察署檢
    察官對丙○○依95年度偵字第15995號起訴書起訴其係犯槍
    砲彈藥刀械管制條例第7條第4項之持有制式手槍、刑法第30
    5條之恐嚇及刑法第271條第2項、第1項之殺人未遂等罪嫌。
    丙○○所犯上開三罪間，犯意各別，罪名互殊，請予分論併
    罰，嗣經臺灣板橋地方法院95年度訴字第2506號刑事判決就
    丙○○未經許可持有手槍罪判處有期徒刑5年10月，併科罰
    金新台幣15萬元，未經上訴而判決確定；至於殺人未遂部分
    ，經丙○○上訴本院後，由本院依96年度上訴字第3602 號
    刑事判決改判為二罪，即犯恐嚇罪判處有期徒刑6月，減為
    有期徒刑3月及犯傷害罪，判處有期徒刑1年10月，應執行有
    期徒刑2年，未經上訴而確定，嗣經檢察官執行該確定判決
    時，將上開扣案之空彈殼7顆、彈頭1顆、彈頭碎片3片銷燬
    ；上開手槍則沒收送內政部警政署，由該署警察機械修理廠
    銷燬，有本院調閱上開丙○○槍擊案件全卷查明並有檢察官
    扣押沒收物品處分命令影本、上開警察機械修理廠覆本院函
    在卷可憑（見上更(一)卷第67-70頁）〕，矧該手槍經內政部
    警政署刑事警察局鑑定結果為：「送鑑制式手槍壹枝（槍枝
    管制編號0000000000），認係德國HK廠製USP型口徑9mm制式
    半自動手槍，槍號為『24-5016』，槍管內具陸條右旋來復
    線，機械性能良好，可擊發同口徑制式子彈，認具殺傷力」
    有該局槍彈鑑定書在卷可憑（見偵一卷第98-100頁），足證
    該手槍有殺傷力。又上開丙○○槍擊案件案發後，即經管區
    中和警察分局員警赴現場鑑識查證結果，共撿獲上開手槍射
    擊子彈後之空彈殼7顆，經送內政部警政署刑事警察局鑑定
    ，認「送鑑丙○○涉嫌違反槍砲彈藥刀械管制條例案槍枝（
    槍枝管制編號0000000000）試射彈殼，經與本局所建涉槍檔
    存資料比對結果，發現與貴分局95年6月2日以北縣警中刑字
    第09 50610115號刑事案件證物採驗紀錄表送鑑『李永池遭
    槍擊案』彈殼柒顆（編號01、10至14及17）彈底特徵紋痕相
    吻合，認均係由該槍枝所擊發」（見上更(一)卷第83頁），有
    該警察分局偵查隊鑑識小組員警甲○○之證言及內政部警政
    署刑事警察局95年8月18日刑鑑字第0950123551號致中和警
    分局覆函影本附卷可證（見上更(一)卷第77、78、83頁），該
    丙○○在該槍擊案現場既射擊7顆子彈，現場拾獲之空彈殼7
    顆經鑑定是上開制式手槍所擊發之空彈殼，則該射擊之7顆
    子彈乃與上開制式手槍同口徑即9mm之制式子彈應可認定。
    再者證人丙○○槍擊結果，共有被害人洪華崇、李永池受到
    槍傷，有如上述，則該7顆子彈有殺傷力亦甚顯然。又在警
    詢時，被告及證人丙○○均供證稱持有上開制式手槍，至於
    同時持有子彈顆數，被告稱子彈約7、8顆，正確數目伊不記
    得了等語，證人丙○○則稱子彈有8發等語，但查槍擊案發
    生時，丙○○因持上開手槍射擊子彈用罄才被對方用西瓜刀
    砍成甚重之傷勢，且員警在案發後，據報立即趕抵現場拾獲
    7顆該制式手槍射出子彈後之空彈殼，並無證據足證被告尚
    另持有第8顆制式子彈，應認被告持有之制式子彈為7顆。
三、訊據被告丁○○否認有非法持有本件槍彈之犯行，其在本院
    上訴審辯稱：95年5月2日，伊胞弟丙○○曾至臺北監獄與伊
    會面，告訴伊渠在臺中遭查獲槍枝，伊說伊本來就在關，如
    果有事的話，就說那枝槍是伊的，過幾天警察就在臺北監獄
    借訊伊，伊就承認、把這件事擔起來，伊本來是想要擔臺中
    那件，不知道為什麼變成這件等語。然查：(一)依原審受命法
    官勘驗丙○○於95年5月2日去台北監獄接見被告時錄音光碟
    內容之勘驗筆錄所載（見原審卷第126、130-132頁），丙○
    ○雖已將持有槍械遭查獲乙事告知被告，且2人之通話內容
    亦有隱諱之處，然並未有足以認定丙○○要求被告頂罪，及
    被告允諾代為承擔刑責等情事。(二)丙○○係95年4月14日在
    台中市遭查獲持有空氣長槍，有台中高分院95年度上訴字第
    2933號刑事判決書在卷可按（見上更(一)卷第39頁），之後於
    95 年5月2日去台北監獄接見被告時告知其事，被告如果允
    諾代為承擔刑責，則丙○○要求被告代為承擔者顯然僅係其
    在台中市遭查獲之持有空氣長槍案件而已，並不包括接見後
    約1個月始遭查獲之持有本件制式槍彈在內，然而丙○○於
    95年6月1日在台大醫院病房第1次警詢即供稱：伊所持槍枝
    係胞兄即被告所有，因被告在台北監獄服刑，所以伊於前幾
    天，到彰化家中廚房碗盤櫃內，把槍枝及其內8顆子彈拿到
    台北自己保管等語（見偵一卷第57頁）。丙○○接見被告時
    應無法預期日後之95年6月1日會因持有本件槍彈遭查獲，當
    然無從與被告預謀由被告承擔此部分刑責，且丙○○與被告
    為親兄弟，丙○○復因持有本件槍彈並槍擊李永池遭查獲，
    無論持有該槍彈之前手為何人，均無從解免丙○○本身之刑
    責，衡情當無推諉於被告之必要，則丙○○於第1次警詢時
    猶指稱該槍彈原為被告所持有，應屬實情。(三)依卷附原審勘
    驗95年5月2日丙○○去台北監獄接見被告之錄音光碟之勘驗
    筆錄記載，被告與丙○○接見時有如下之通話內容：「銘（
    即丙○○）：就在中南部啦…昨天就那個沒辦好，還被人抓
    …還被人抓到說。萍（即丙○○之友人曹秋萍）：在台中啊
    。達（即被告）：是為什麼被人家抓呢？銘：就查到槍啊。
    」（見原審卷第131頁），可知被告當時顯已知悉丙○○在
    台中市持有空氣長槍業遭警方查獲；另查被告於95年6月2日
    在台北監獄警詢時之警詢筆錄記載：「（問：你胞弟丙○○
    於95年6月1日凌晨，在台北縣中和巿橋和路，涉嫌一起槍擊
    案件，他向警方供稱手槍來源是於日前回彰化老家廚房廚具
    櫃子中取出，且手槍係你之前所藏放的，是否實在？）實在
    。」（見偵一卷第6頁），故被告於95年6月2日警詢當時理
    應知悉警方前來查證詢問之手槍，並非丙○○於95年5月2日
    去台北監獄接見被告時所提及在台中市遭查獲之空氣長槍，
    則被告仍願意坦承本件槍彈原係其持有藏放，其供述應屬真
    實，可見其上開在本院上訴審之辯解並不實在。嗣本案經最
    高法院發回更審後，被告見其在上訴審之上開辯解被最高法
    院判決書指其所辯不足採信，在本次更審又增加辯稱：「我
    是95年3月10日入北監執行，不久丙○○也有來會面，他說
    他被搶了1百多萬，要去查看看是誰搶的，我有告訴他說如
    果有發生什麼事就由我來擔刑責；我因為運輸毒品案件判處
    有期徒刑10年確定，在台北監獄執行，丙○○在槍擊案發生
    前，丙○○到台北監獄來接見我，我有告訴他說我既然已經
    在關了，你要是發生什麼事情，就把責任推給我（所以我才
    會在第1次95年6月2日警詢時承認持有本件槍彈）」等語，
    第查關於被告係為其胞弟承擔罪責而承認持有本件槍彈之辯
    解，如上所述，衡之情理，並無可信，其在本次更審增加上
    開辯解，臨訟砌詞卸責，亦非可採。證人丙○○嗣後在檢察
    官偵查及法院審理中翻異其在警詢之證言，事後迴護被告之
    詞，亦不足採信。
四、綜上所述參互以觀，被告未經許可持有本件槍彈之犯行，堪
    以認定。
參、我國刑事訴訟法係採實質的真實發現主義，審理事實之法院
    應自行調查證據，本於調查所得，獨立為心證之判斷而認定
    事實，不受其他判決之拘束。上述丙○○槍擊案件確定刑事
    判決即臺灣板橋地方法院95年度訴第2506號刑事判決，雖認
    定丙○○持有本件槍彈之前手並非被告丁○○，而係丙○○
    自己購自跳蚤市場及持有子彈共有8顆，與本判決所認定者
    不同，該判決此部分事實認定，核不拘束本判決之認定，併
    予敘明。
肆、核被告所為係犯槍砲彈藥刀械管制條例第7條第4項之未經許
    可持有手槍罪及同法第12條第4項之未經許可持有子彈罪，
    其同時同地一行為而觸犯上開2罪，為想象競合犯，從一重
    之槍砲彈藥刀械管制條例第7條第4項未經許可持有手槍罪處
    斷。未經許可持有子彈部分，雖未經起訴，但與起訴論罪部
    分有裁判上一罪之關係，應由本院併予審判。又被告所犯槍
    砲彈藥刀械管制條例第7條第4項未經許可持有手槍罪及同法
    第12條第4項未經許可持有子彈罪，其法定刑中均有併科罰
    金之規定，被告行為後，刑法於94年2月2日修正公布，於95
    年7月1日施行，新刑法第33條第5款規定罰金刑為新台幣1千
    元以上，以百元計算之，而被告行為時之舊刑法第33條第5
    款則規定罰金刑為1元以上，且以銀元為計算單位，經依罰
    金罰鍰提高標準條例第1條前段及現行法規所定貨幣單位折
    算新臺幣條例第2條折算後，罰金刑即為新台幣30元以上，
    經比較新舊法之結果，新刑法關於罰金刑之規定並不較有利
    於被告，本件應適用舊刑法之上開規定。
伍、原審未予詳察，遽為無罪之判決，尚嫌未洽。檢察官上訴指
    摘其不當為有理由，應將原判決撤銷改判。爰審酌被告持有
    本件槍彈，並未持以作其他犯罪行為並被告之素行，犯罪所
    生危害等一切情狀，爰科處如主文第2項所示之刑。又被告
    行為後，刑法第42條關於易服勞役之規定，於94年2月2日修
    正公布，95年7月1日施行。修正前舊刑法第42條第2項規定
    ：「易服勞役以（銀元）1元以上3元以下折算1日。但勞役
    期限不得逾6個月」，而被告行為時之易服勞役折算標準，
    依修正前罰金罰鍰提高標準條例第2條前段之規定（現已刪
    除），就其原定數額提高為100倍折算1日，則被告行為時之
    易服勞役折算標準，應以銀元300元折算1日，經折算為新臺
    幣後，應係以新臺幣900元折算為1日。而修正後新刑法第42
    條第3項則規定：「易服勞役以新臺幣1千元、2千元或3千元
    折算1日，但勞役期限不得逾1年」，比較新、舊法之易服勞
    役折算標準，在所折算易服勞役日數未逾6個月時，以新刑
    法規定有利於被告，如逾6個月之日數，則以舊刑法規定較
    有利於被告。而本案被告所量處之罰金刑，不論依修正前、
    後之規定，所應折算易服勞役之日數均未逾6個月，自以新
    刑法之規定，較有利於被告，依刑法第2條第1項但書規定，
    即應適用新刑法第42條第3項前段規定，諭知易服勞役之折
    算標準。
陸、本件制式手槍及制式子彈射擊後，在現場留下之空彈殼7顆
    ，均經檢察官在丙○○槍擊案件確定判決之刑罰執行程序中
    銷燬，有如前述，爰不為沒收之諭知，並予敘明。
據上論斷，應依刑事訴訟法第369條第1項前段、第364條、第299
條第1項前段，槍砲彈藥刀械管制條例第7條第4項、第12條第4項
，刑法第2條第1項、第11條前段、第55條、第42條第3項，判決
如主文。
本案經檢察官羅榮乾到庭執行職務。
中    華    民    國    97    年    9     月    4     日
                  刑事第3庭     審判長法  官  蔡秀雄
                                      法  官  許文章
                                      法  官  謝靜恒
以上正本證明與原本無異。
如不服本判決，應於收受送達後十日內向本院提出上訴書狀，其
未敘述上訴之理由者並得於提起上訴後十日內向本院補提理由書
（均須按他造當事人之人數附繕本）。
                                      書記官  吳鎮鑫
中    華    民    國    97    年    9     月    4     日
附錄：本案論罪科刑法條全文
槍砲彈藥刀械管制條例第7條
未經許可，製造、販賣或運輸火砲、肩射武器、機關槍、衝鋒槍
、卡柄槍、自動步槍、普通步槍、馬槍、手槍或各類砲彈、炸彈
、爆裂物者，處死刑、無期徒刑或7年以上有期徒刑；處徒刑者
，併科新台幣3千萬元以下罰金。
未經許可，轉讓、出租或出借前項所列槍砲、彈藥者，處無期徒
刑或5年以上有期徒刑，併科新台幣1千萬元以下罰金。
意圖供自己或他人犯罪之用，而犯前二項之罪者，處死刑或無期
徒刑；處徒刑者，併科新台幣5千萬元以下罰金。
未經許可，持有、寄藏或意圖販賣而陳列第1項所列槍砲、彈藥
者，處5年以上有期徒刑，併科新台幣1千萬元以下罰金。
第1項至第 3 項之未遂犯罰之。
槍砲彈藥刀械管制條例第12條
未經許可，製造、販賣或運輸子彈者，處1年以上7年以下有期徒
刑，併科新台幣500萬元以下罰金。
未經許可，轉讓、出租或出借子彈者，處6月以上5年以下有期徒
刑，併科新台幣300萬元以下罰金。
意圖供自己或他人犯罪之用，而犯前二項之罪者，處3年以上10
年以下有期徒刑，併科新台幣700萬元以下罰金。
未經許可，持有、寄藏或意圖販賣而陳列子彈者，處5年以下有
期徒刑，併科新台幣300萬元以下罰金。
第1項至第3項之未遂犯罰之。


司法院資訊處製作；財團法人民間司法改革基金會備份。
